# 税金及附加的确认

提问人：liu42644268 时间：2021-03-24 17:18:47
如题，如果企业在 1 月份产生增值税纳税义务（按月申报增值税及附加税），同时按比例确认了税金及附加，后续月份均存在大额待抵扣进项税（远大于 1 月的应交增值税义务）。那么税金及附加是否可以从全年看来考虑会计权责情况，冲回之前月份计提的附加税，认为已交附加税是本年的预交税金呢？ 我理解纳税义务产生时点根据税法规定，是按照纳税申报期来确认的，因此 1 月份产生的义务，在当月应当确认税金及附加，而后续月份仅为不需要缴纳附加税，而不应当将税金及附加在年末冲回，不知理解是否正确？向各位求教了，谢谢大家。

回答人：chenyiwei
可以这样理解。 1 月份根据增值税纳税义务确认的附加税费应随着该月的增值税一并缴纳。后续因大额可抵扣进项税额无需缴纳增值税，与 1 月已发生的纳税义务无关。